臺灣高雄地方法院刑事判決　　　　　　 100年度選訴字第95號
公　訴　人　臺灣高雄地方法院檢察署檢察官
被　　　告　原秉良
選任辯護人　吳秋麗律師
被　　　告　呂富雄
選任辯護人　林石猛律師
　　　　　　林岡輝律師
被　　　告　陳銀樹
　　　　　　李建國
上列被告因違反公職人員選舉罷免法等案件，經檢察官提起公訴
（99年度選偵字第306、344 號），本院判決如下：
    主  文
原秉良共同犯公職人員選舉罷免法第九十九條第一項之交付賄賂
罪，處有期徒刑壹年拾月，緩刑肆年，並應向公庫支付新臺幣拾
萬元；褫奪公權肆年，扣案如附表編號 1所示物品及未扣案之冠
群臺灣頂級紅高粱酒肆瓶，均沒收。
呂富雄共同犯公職人員選舉罷免法第九十九條第一項之交付賄賂
罪，處有期徒刑壹年貳月，緩刑參年，褫奪公權參年，扣案如附
表編號 1所示物品及未扣案之冠群臺灣頂級紅高粱酒肆瓶，均沒
收。
陳銀樹犯有投票權人收受賄賂罪，處有期徒刑參月，如易科罰金
，以新臺幣壹仟元折算壹日，緩刑貳年，褫奪公權壹年，扣案如
附表編號2所示物品，沒收之。
李建國犯有投票權人收受賄賂罪，處有期徒刑參月，如易科罰金
，以新臺幣壹仟元折算壹日，緩刑貳年，褫奪公權壹年，扣案如
附表編號3所示物品，沒收之。
     事  實
一、原秉良為民國99年11月27日所舉行高雄縣市合併後第一屆高
    雄市楠梓區宏昌里里長選舉之候選人，呂富雄為宏昌里之前
    里長。原秉良為期順利當選，與呂富雄基於對於有投票權之
    人交付賄賂而約其投票權為一定行使之犯意聯絡，於99年10
    月間某日，先由呂富雄以電話聯絡莊鎰混，請莊鎰混轉告陳
    春利要向其購酒，陳春利於隔日即將6瓶(起訴書誤載為12瓶
    ，理由詳如後述)「冠群臺灣頂級紅高粱酒」(下稱高粱酒)
    送交莊鎰混，再由莊鎰混送交至呂富雄所經營位於高雄巿楠
    梓區○○路195 號之麵攤，並向呂富雄收受價金共新臺幣(
    下同) 1800元，呂富雄並轉而向原秉良要求支付上開價金及
    後續可能產生之價金共3600元。嗣於99年11月間某日，原秉
    良再於莊鎰混所經營之資源回收場內，當場交付陳春利3600
    元價金另行購買12瓶高粱酒，並要求陳春利直接將該12瓶高
    粱酒送至呂富雄上開麵攤，原秉良並授權呂富雄將該高梁酒
    交付予在本屆里長選舉中具有投票權之人，並約其投票支持
    原秉良；呂富雄取得上開高粱酒後，即分別於下述時地，為
    下列行為：
  (一)於99年10月中旬某日中午12時許，適李建國行經其麵攤，隨
    即叫住李建國，當場自其麵攤內取出2 瓶高粱酒交付予李建
    國；又於相隔約10日後，李建國再度行經麵攤時，復接續先
    前行賄之犯意，再交付李建國1 瓶高粱酒，李建國原本即知
    悉呂富雄於本次里長選舉中支持原秉良，其交付上開高粱酒
    之用意乃為了約其投票支持原秉良，而仍基於收受賄賂而許
    其投票權為一定行使之犯意，分別於上開時地當場收受呂富
    雄所交付之3 瓶高粱酒，並默示允諾投票予原秉良，而許以
    為一定投票權之行使。
  (二)另於99年11月10日上午9 時許，適陳銀樹前往其麵攤借閱報
    紙時，呂富雄即主動自其麵攤內取出1 瓶高粱酒交付予陳銀
    樹，並向陳銀樹表示「酒是原秉良載來要作為選舉之用的」
    ，以此方式約其支持里長候選人原秉良，陳銀樹明知其交付
    高梁酒係為約其投票支持原秉良，仍基於收受賄賂而許其投
    票權為一定行使之犯意，當場收受呂富雄所交付之1 瓶高粱
    酒，並默示允諾投票予原秉良，而許以為一定投票權之行使
    。
  (三)嗣警方據報於99年11月22日前往呂富雄上開麵攤搜索查扣如
    附表編號1 所示高粱酒10瓶；並於李建國位於高雄巿楠梓區
    ○○路1018號之住處搜索查扣如附表編號2 所示高粱酒3瓶(
    其中1瓶已開封)；以及於陳銀樹位於高雄巿楠梓區○○路16
    5 號之住處搜索扣得如附表編號3 所示高粱酒1 瓶，而循線
    查悉上情。
二、案經法務部調查局高雄巿調查處及高雄巿政府警察局楠梓分
    局報告臺灣高雄地方法院檢察署檢察官偵查起訴。
    理  由
壹、證據能力部分：
一、按除法律另有規定外，實施刑事訴訟程序之公務員因違背法
    定程序取得之證據，其有無證據能力之認定，應審酌人權保
    障及公共利益之均衡維護；被告以外之人於審判外之言詞或
    書面陳述，除法律有規定者外，不得作為證據；又被告以外
    之人於審判外之陳述，雖不符合同法第 159條之1至第159條
    之4 之規定，但經當事人於審判程序同意作為證據，法院審
    酌該言詞陳述或書面陳述作成時之情況，認為適當者，亦得
    為證據；當事人、代理人或辯護人於法院調查證據時，知有
    第159 條第1 項不得為證據之情形，而未於言詞辯論終結前
    聲明異議者，視為有前項之同意，刑事訴訟法第158條之4、
    第159 條第1 項、第159 條之5 分別定有明文。本判決下列
    所引用之各項供述證據，當事人均不爭執各該證據之證據能
    力，且迄本院言詞辯論終結前亦均未就該等證據之證據能力
    聲明異議，本院審酌此等證據資料取得及製作時之情況，尚
    無違法不當及證明力明顯過低之瑕疵，以之作為證據應屬適
    當；另本判決後述所引之各項非供述證據，無證據證明係實
    施刑事訴訟程序之公務員以不法方式所取得，且亦無證據證
    明係非真實，復均與本件待證事實具有關聯性，是依刑事訴
    訟法第158 條之4 之反面解釋，當有證據能力；又前開供述
    與非供述證據復經本院於審理期日中合法調查，自均得為本
    案證據使用，同先敘明。
貳、認定本案犯罪事實所憑証據：
    訊據被告原秉良於本院審理中、被告呂富雄於調查及99年11
    月22日偵查中及本院審理中，被告陳銀樹、李建國2 人迭於
    調查、偵查及本院審理中均就上揭犯罪事實坦承不諱( 見警
    卷第17至27頁，他卷第49至50頁、第57至59頁、第79頁，本
    院卷第 30至33頁)，核與證人陳春利警詢及偵訊、證人莊鎰
    混偵訊中之證述情節大致相符( 見警卷第28至30頁，偵卷第
    20至21頁、第35至36頁、第42至43頁) ，並有搜索扣押筆錄
    及扣押物品目錄表、陳春利之聲明書、莊鎰混申設之00-000
    0000號室內電話通聯紀錄各1 份、扣案物品照片 3張、扣案
    之高粱酒14瓶(含已開封及未開封) 等證物在卷可佐(見警卷
    第32至46頁，偵卷第15至17頁)，堪認被告4人出於任意性之
    自白與事實相符。本案事證明確，被告犯行堪以認定。
參、論罪科刑：
一、按公職人員選舉罷免法第99條第1 項之投票行賄罪及刑法第
    143 條第1 項之投票受賄罪，以在交付或收受賄賂之前提下
    ，一方就投票權為一定之行使，有所約求或許諾，即足成立
    ，至其要約或承諾為明示或默示，均在所不問。查被告陳銀
    樹於調查程序中供稱：伊知道呂富雄支持原秉良，而且呂富
    雄在送伊紅高粱酒時，告訴伊原秉良交代要把高粱酒送給比
    較穩的人，也就是比較不會告密的人，所以伊知道呂富雄的
    意思是要伊投票支持原秉良等語( 見警卷第26頁) ；而被告
    李建國亦於調查程序中供稱：伊知道呂富雄本屆里長選舉是
    支持原秉良，所以呂富雄送伊高梁酒時，伊就知道是因為選
    舉的關係才會送酒給伊，希望伊能支持里長候選人原秉良等
    語( 見警卷第22頁) ，又參諸被告原秉良並未與被告呂富雄
    共同經營上開麵攤，此據被告呂富雄供述在卷(見本院卷第6
    5頁)，衡情其應無出資或支付麵攤任何費用之必要，然竟在
    里長選舉之前，特地自行出資購買上開高粱酒送至被告呂富
    雄麵攤處，供被告呂富雄將其所購買之高粱酒分送予該里里
    民，衡其動機應係為求順利當選，始而委託被告呂富雄代為
    交付上開高粱酒予選民，要求選民投票支持自明，故而被告
    等人交付以及收受前開賄賂之行為，自與為投票權之一定行
    使間具有對價關係，而分別構成投票行賄及受賄罪無訛。
二、次按投票行賄罪之處罰分別規定於刑法第144 條及公職人員
    選舉罷免法第99條第1 項，而公職人員選舉罷免法第99條第
    1 項為刑法第144 條之特別法，依特別法優於普通法之規定
    ，應優先適用公職人員選舉罷免法；又按對有投票權人交付
    賄賂或不正利益罪，不以收受賄賂或其他不正利益者確已承
    諾，或進而為一定投票權之行使或不行使為必要，僅須行賄
    者已實行交付賄賂或其他不正利益之行為，且收受者對其交
    付之目的已然認識，具有受賄意思並已收受時，即足成立(
    最高法院96年度台上字第1133號判決要旨參照) 。核被告原
    秉良、呂富雄所為，係犯公職人員選舉罷免法第99條第1 項
    之交付賄賂罪，其等2 人就上開犯行，有犯意聯絡及行為分
    擔，應論以共同正犯；核被告陳銀樹、李建國所為，則係犯
    刑法第143 條第1 項之有投票權人收受賄賂罪。再按刑法於
    94年2 月2 日修正公布（95年7月1日施行）刪除連續犯規定
    之同時，對於合乎接續犯或包括一罪之情形，為避免刑罰之
    過度評價，已於立法理由說明委由實務以補充解釋之方式，
    發展接續犯之概念，以限縮數罪併罰之範圍。而行賄行為，
    在刑法刪除連續犯規定之前，通說係論以連續犯。鑑於公職
    人員選舉，其前、後屆及不同公職之間，均相區隔，選舉區
    亦已特定，以候選人實行賄選為例，通常係以該次選舉當選
    為目的。是於刪除連續犯規定後，苟行為人主觀上基於單一
    之犯意，以數個舉動接續進行，而侵害同一法益，在時間、
    空間上有密切關係，依一般社會健全觀念，難以強行分開，
    在刑法評價上，以視為數個舉動之接續實行，合為包括之一
    行為予以評價，較為合理，於此情形，即得依接續犯論以包
    括之一罪。否則，如係分別起意，則仍依數罪併合處罰，方
    符立法本旨（最高法院99年度第5 次刑事庭會議決議( 一)
    參照）。查被告原秉良、呂富雄2 人係基於使被告原秉良當
    選合併後高雄市第一屆鳳山區宏昌里里長而賄選之目的，先
    後於上開時、地，密切接續向設籍在高雄市鳳山區之選民陳
    銀樹、李建國2 人交付賄賂，以約定渠等行使投票權支持候
    選人原秉良，主觀上顯係基於單一之行賄犯意，侵害同一選
    舉公正之法益，依一般健全觀念，各行為之獨立性極為薄弱
    ，在刑法評價上，以視為數個舉動之接續實行，合為包括之
    一行為予以評價，較為合理，應依接續犯論以對於有投票權
    之人交付賄賂，而約其投票權為一定行使之包括一罪。
三、又按犯行賄罪而在偵查或審判中自白者，減輕其刑。所稱「
    偵查中」，係包含司法警察機關之調查程序在內，且不以自
    始至終為相同之自白為必要，苟曾經一次為犯罪之自白，即
    得邀減刑寬典之適用，縱其自白後翻供，仍不生影響( 最高
    法院94年度台上字第7077號判決意旨參照) 。被告呂富雄就
    其所犯公職人員選舉罷免法第99條第1 項之對於有投票權之
    人交付賄賂罪部分，業於調查、偵查及本院審理中自白不諱
     (見警卷第17至19頁，他卷第79至81頁，本院卷第32頁、第
    58 頁) ，雖其曾於調查及偵查程序中為否認犯行之供述(見
    警卷第 12至16頁，偵卷第25至26頁、第38頁)，然揆諸前揭
    判決意旨，仍無礙於其適用偵審中自白減刑之規定，故應依
    公職人員選舉罷免法第99條第5 項前段規定減輕其刑；另被
    告陳銀樹、李建國就其等收受賄賂許以為一定行使其投票權
    之犯行，亦均迭於警詢、偵查及本院審理中自白在卷( 見警
    卷第20至27頁，他卷第49至50頁、第57至58頁，本院卷第32
    頁、第58頁 )，均應依公職人員選舉罷免法第111條第1項之
    規定減輕其刑。另按刑法第59條規定犯罪之情狀可憫恕者，
    得酌量減輕其刑，其所謂「犯罪之情狀」，與同法第57條規
    定科刑時應審酌之一切情狀，並非有截然不同之領域，於裁
    判上酌減其刑時，應就犯罪一切情狀（包括第57條所列舉之
    10款事項），予以全盤考量，審酌其犯罪有無可憫恕之事由
    （即有無特殊之原因與環境，在客觀上足以引起一般同情，
    以及宣告法定低度刑，是否猶嫌過重等），以為判斷（最高
    法院80年度台覆字第39號判決意旨可參）；且按刑事審判旨
    在實現刑罰權之分配的正義，故法院對有罪被告之科刑，應
    符合罪刑相當之原則，使輕重得宜，罰當其罪，以契合社會
    之法律感情。本件被告原秉良、呂富雄所犯共同交付賄賂犯
    行，其等行賄之對象僅有 2人，所交付之賄賂財物價值復僅
    約1200元，衡其犯罪情節、對社會造成之危害，與一般有計
    畫性、大規模之賄選行為相比，惡性顯屬輕微，若量處所犯
    該罪之法定本刑而科處 3年以上有期徒刑，並強令其入監服
    刑，實屬情輕法重，在客觀上尚足以引起一般之同情，參諸
    上開最高法院判決意旨，應有堪資憫恕之處，認縱處以最低
    法定刑3 年以上有期徒刑，仍嫌過重，爰就被告原秉良所犯
    共同投票行賄罪部分，依刑法第59條規定減輕其刑，並就被
    告呂富雄涉犯共同投票行賄罪部分，同依刑法第59條規定遞
    減其刑。
四、爰審酌被告原秉良、呂富雄漠視政府掃蕩賄選、澄清選風之
    政策，猶對有投票權人交付賄賂而約以投票權為一定行使，
    而被告陳銀樹及李建國亦貪圖小利收受賄賂，嚴重破壞選舉
    之公正、公平及純潔性，所為實不可取；惟念及被告4 人犯
    後皆已坦承犯行，坦然面對司法制裁，犯後態度尚佳，且本
    件賄選人數及金額非屬甚鉅，對於選舉整體結果之影響有限
    ，又衡酌其等4 人於本案中所參與及涉入程度等情，兼衡被
    告原秉良學歷為專科畢業、職業為開電器行、月入約4 萬元
    ，被告呂富雄職業為經營麵攤、一天收入約1000多元，被告
    陳銀樹學歷為國中畢業、月薪約1 、2 萬元，被告李建國學
    歷為中學畢業、目前無業等一切情狀( 見本院卷第69至71頁
    ) ，分別量處如主文所示之刑，並就被告陳銀樹、李建國2
    人所處有期徒刑部分，均諭知易科罰金之折算標準，以資懲
    儆。
五、又查被告原秉良、呂富雄、陳銀樹、李建國4 人前均未曾因
    故意犯罪而受有期徒刑以上刑之宣告，有臺灣高等法院被告
    前案紀錄表4 份在卷可考(見本院卷第81至85頁)，其等4 人
    因一時失慮致罹刑典，惟已坦承犯錯，有所悔悟，被告陳銀
    樹及李建國復已將收受之賄賂交出，堪認其等4 人經此偵審
    程序之教訓，已知所警惕而信無再犯之虞，且被告呂富雄患
    有鼻咽癌、腦中風等疾病，有高雄醫學大學附設中和紀念醫
    院及義大醫療財團法人醫院診斷證明書各1 紙在卷可憑( 見
    本院卷第43、45頁) ，本院審酌上情，認前揭就被告原秉良
    、呂富雄、陳銀樹、李建國4 人所宣告之刑均以暫不執行為
    適當，爰併各予宣告如主文所示之緩刑期間，以啟自新。另
    考量被告原秉良身為里長候選人，其買票行賄之犯行足以敗
    壞選風，影響選舉之公平性，對社會具有相當程度之潛在危
    害等情，為確保其記取教訓並恪遵法治觀念，併命被告原秉
    良應向公庫支付10萬元，以彌補其行為之不當，並資惕勵。
肆、褫奪公權及沒收：
一、按犯刑法分則第6 章之妨害投票罪，宣告有期徒刑以上之刑
    者，並宣告褫奪公權，公職人員選舉罷免法第113 條第3 項
    定有明文，而此項褫奪公權之宣告，寓有強制性，為刑法第
    37 條第2 項之特別規定，不受宣告1年以上有期徒刑之限制
    ，法院自應優先適用（最高法院81年度台非字第246 號判決
    意旨參照）。本件被告4 人所犯之罪，分別為公職人員選舉
    罷免法第五章所定及刑法分則第六章所定之罪，且經本院宣
    告如主文所示之有期徒刑，依據上開說明，應依公職人員選
    舉罷免法第113 條第3 項、刑法第37條第2 項之規定，分別
    宣告如主文所示之褫奪公權期間。
二、次按預備或用以行求、期約或交付之賄賂，不問屬於犯人與
    否，沒收之，公職人員選舉罷免法第99條第3 項規定甚明。
    此項沒收為刑法第38條沒收之特別規定，採絕對義務沒收主
    義，祇要係預備或用以行求、期約或交付之賄賂，不論是否
    屬於被告所有或已否扣案，茍不能證明已滅失而不存在，法
    院均應宣告沒收，並無自由裁量之餘地。但如其賄賂已交付
    予有投票權之人收受，因收受者係犯刑法第143條第1項之投
    票受賄罪，其所收受之賄賂應依同法條第2 項規定沒收之，
    如全部或一部不能沒收時，追徵其價額。故犯投票行賄罪者
    ，其已交付之賄賂固應依刑法第143 條第2 項之規定，於其
    對向共犯所犯投票受賄罪之從刑宣告沒收、追徵，而毋庸再
    依上開規定重複宣告沒收。但若對向共犯（即收受賄賂者）
    所犯投票受賄罪嫌，業經檢察官依刑事訴訟法第253 條規定
    為不起訴處分，或依同法第253 條之1 為緩起訴處分確定者
    ，則收受賄賂之對向共犯既毋庸經法院審判，其所收受之賄
    賂即無從由法院依刑法第143 條第2 項之規定宣告沒收、追
    徵。至刑事訴訟法第259 條之1 雖規定：檢察官依同法第25
    3條或第253 條之1為不起訴或緩起訴之處分者，對供犯罪所
    用、供犯罪預備或因犯罪所得之物，以屬於被告者為限，「
    得」單獨聲請法院宣告沒收。惟其特別限制供犯罪所用、供
    犯罪預備或因犯罪所得之物，必須「屬於被告者」，始「得
    」由檢察官聲請法院宣告沒收，係採相對義務沒收主義，與
    刑法第38條第1 項第2 、3 款及第3 項規定之內容相仿，而
    與前揭公職人員選舉罷免法第99條第3 項規定「不問屬於犯
    人與否」均沒收之，其範圍並不相同。且該法條用語既曰「
    得」，而非曰「應」，則檢察官是否依該條規定單獨聲請法
    院宣告沒收，仍有裁量權。若檢察官未依上述規定單獨聲請
    法院宣告沒收，或不合於上述單獨聲請沒收規定之要件而未
    獲准宣告沒收，則法院自仍應依公職人員選舉罷免法第99條
    第3 項之規定，將犯投票行賄罪者所交付之賄賂，於投票行
    賄罪之本案予以宣告沒收，始符立法本旨（最高法院 100年
    度台上字第982 號、100 年度台上字第1461號判決參照）。
    查本件扣案如附表編號2 、3 所示之高梁酒共4 瓶，乃被告
    陳銀樹、李建國所收受之賄賂物品，因其等2 人同於本案中
    經檢察官起訴涉犯刑法第143 條第1 項之投票受賄罪，應依
    刑法第143條第2項之規定，在渠等2人所犯投票受賄罪刑項
    下，諭知沒收該物品，而無庸在被告原秉良、呂富雄所犯對
    於有投票權之人，交付賄賂，而約其投票權為一定行使之罪
    刑項下宣告沒收，合先敘明。
三、查附表編號1 所示扣案之高粱酒10瓶，乃被告原秉良、呂富
    雄預備用以行賄而尚未交付之賄賂，就該尚未交付之高梁酒
    10瓶，應依共同正犯責任共同原則及前揭公職人員選舉罷免
    法第99條第3 項規定，在被告原秉良、呂富雄2 人所涉交付
    賄賂罪刑項下宣告沒收；另根據被告呂富雄之供述以及證人
    陳春利 99年12月14日偵訊中具結之證詞(見警卷第17頁，偵
    卷第20至21頁，本院卷第61頁) ，被告原秉良、呂富雄所購
    買用以行賄用之高粱酒應為分兩次叫貨，第一次叫6 瓶，第
    二次叫12瓶，核其數量共為18瓶，至被告原秉良雖供稱其第
    一次交付之價金為3600元，然其亦自承沒有看到實際的酒，
    不知買了幾瓶到呂富雄處等語( 見本院卷第63頁) ，故應認
    實際上用以行賄之高粱酒數量為18瓶，則扣除被告呂富雄交
    付給被告陳銀樹及李建國之4 瓶高粱酒，以及在被告呂富雄
    麵攤處扣得之10瓶高粱酒後，尚有4 瓶高粱酒並未交付，且
    無證據證明該 4瓶高粱酒業已滅失，爰就該預備交付之未扣
    案4 瓶高粱酒，依共同正犯責任共同原則及前揭公職人員選
    舉罷免法第99條第3項規定，在被告原秉良、呂富雄2人所涉
    交付賄賂罪刑項下宣告沒收。另就前述被告陳銀樹、李建國
    住處扣得之附表編號2 、3 所示賄賂，應依刑法第143 條第
    2 項前段規定，於其等2 人所犯有投票權人收受賄賂罪項下
    ，宣告沒收。末查，扣案之幹部開會名單影本 3張，無何證
    據證明與本件犯罪有何直接關連，爰不予宣告沒收之，併此
    指明。
據上論斷，應依刑事訴訟法第299 條第1 項前段，公職人員選舉
罷免法第99條第1項、第3項、第5項、第111條第1項、第113  條
第3 項，刑法第11條、第28條、第143 條第1 項、第2 項、第59
條、第41條第1項前段、第37條第2項、第74條第1項第1款、第 2
項第4 款，刑法施行法第1 條之1 ，判決如主文。
本案經檢察官劉慕珊到庭執行職務。
中    華    民    國   100    年    7     月    19    日
                  刑事第十四庭審判長法  官  陳銘珠
                                    法  官  李俊霖
                                    法  官  謝琬萍
以上正本證明與原本無異。
如不服本判決應於收受送達後10日內向本院提出上訴書狀，並應
敘述具體理由；如未敘述上訴理由者，應於上訴期間屆滿後20日
內向本院補提理由書（均須按他造當事人之人數附繕本）「切勿
逕送上級法院」。
中    華    民    國   100    年    7     月    19    日
                                    書記官 陳玉娥
附錄本案論罪科刑法條：
中華民國刑法第143條
（投票受賄罪）
有投票權之人，要求、期約或收受賄賂或其他不正利益，而許以
不行使其投票權或為一定之行使者，處 3 年以下有期徒刑，得
併科 5 千元以下罰金。
犯前項之罪者，所收受之賄賂沒收之。如全部或一部不能沒收時
，追徵其價額。
公職人員選舉罷免法第99條
對於有投票權之人，行求期約或交付賄賂或其他不正利益，而約
其不行使投票權或為一定之行使者，處 3 年以上 10 年以下有
期徒刑，得併科新臺幣1 百萬元以上 1 千萬元以下罰金。
預備犯前項之罪者，處 1 年以下有期徒刑。
預備或用以行求期約或交付之賄賂，不問屬於犯人與否，沒收之
。
犯第 1 項或第 2 項之罪，於犯罪後六個月內自首者，減輕或免
除其刑；因而查獲候選人為正犯或共犯者，免除其刑。
犯第 1 項或第 2 項之罪，在偵查中自白者，減輕其刑；因而查
獲候選人為正犯或共犯者，減輕或免除其刑。
附表
┌──┬────────┬─────┬────┬─────────┐
│編號│ 物品名稱       │ 數量     │ 所有人 │扣案處所          │
├──┼────────┼─────┼────┼─────────┤
│ 1  │冠群臺灣頂級紅高│10瓶      │呂富雄  │高雄市○○區○○路│
│    │粱酒            │(未開封)  │        │195號             │
├──┼────────┼─────┼────┼─────────┤
│ 2  │冠群臺灣頂級紅高│1 瓶      │陳銀樹  │高雄市○○區○○路│
│    │粱酒            │(未開封)  │        │165號             │
├──┼────────┼─────┼────┼─────────┤
│ 3  │冠群臺灣頂級紅高│2 瓶(未開 │李建國  │高雄市○○區○○路│
│    │粱酒            │封) 及1 瓶│        │1018號            │
│    │                │( 已開封) │        │                  │
└──┴────────┴─────┴────┴─────────┘